【裁判字號】    87,訴,716
【裁判日期】    890630
【裁判案由】    誣告等
【裁判全文】
臺灣彰化地方法院刑事判決                          八十七年度訴字第七一六號
    公  訴  人  臺灣彰化地方法院檢察署檢察官
    被      告  丁○○
右列被告因誣告案件，經檢察官提起公訴（八十七年度偵字第三五四號），本院判決
如左：
    主      文
丁○○無罪。
    理      由
一、公訴意旨詳如起訴書所載（如附件）。
二、按犯罪事實應依證據認定之，無證據不得推定其犯罪事實，又不能證明被告犯罪
    者，應諭知無罪之判決，此於刑事訴訟法第一百五十四條及同法第三百零一條第
    一項分別定有明文。訊據被告丁○○固坦承於八十六年一月十五日下午三時五分
    許，在臺灣彰化地方法院檢察署檢察官接受偵訊時，對告訴人甲○○及丙○○夫
    婦提出恐嚇告訴，惟堅決否認有何誣告犯行，辯稱：八十五年七月十二日案發當
    時伊去上班不在場，返回後經其妻乙○○（已審結）轉知告訴人夫婦對其妻嚇稱
    要潑硫酸，伊並有向在場工作之工人戊○○求證屬實，才對告訴人提出恐嚇告訴
    等語。經查，誣告罪之成立，以明知所告事實之虛偽為要件，若輕信傳說懷疑誤
    告，縱令所告不實，因缺乏誣告之故意，仍難使負刑責（二十年上字第二五三號
    參照）。又誣告之成立，以犯人明知所訴虛偽為構成要件，若誤認有此事實，或
    以為有此嫌疑，自不得遽指為誣告（二十年上字第七一七號參照）。被告固於八
    十六年一月十五日偵訊時對告訴人提出恐嚇告訴，有該偵訊筆錄影本在卷可稽，
    案發當時被告外出工作並不在場，乙○○於被告返家後才將告訴人恐嚇之事轉告
    等情，業據證人戊○○及同案被告乙○○分別到庭結證及供述甚詳，核與被告供
    述相符，足徵被告係因其妻乙○○之轉述告訴人對其妻有恐嚇之行為，信以為真
    ，才據以提出告訴。被告雖供稱亦曾向證人戊○○查證其妻陳述之真實性，而證
    人戊○○於偵訊及本院調查時均結稱並未聽到告訴人對乙○○有要對之潑硫酸之
    恐嚇犯行，惟不問證人戊○○究竟向被告表示有無聽聞恐嚇話語，被告在其妻乙○○已對告訴人提出恐嚇告訴之情形下，因聽信其妻之轉述，誤對告訴人提出恐
    嚇之告訴，依前揭說明，被告並無誣告之故意，核與誣告罪之構成要件不符。此
    外，復查無其他積極證據足資證明被告有何誣告之故意，揆諸首開說明，被告犯
    罪不能證明，自應為無罪之諭知。
據上論斷，應依刑事訴訟法第三百零一條第一項，判決如主文。
中      華      民      國       八十九    年      六    月     三十    日
                                           法      官  林  慧  英
右正本證明與原本無異。
如不服本判決，應於判決送達後十日內，向本院提出上訴狀（須附繕本）。
告訴人或被害人對於判決如有不服具備理由請求檢察官上訴者，其上訴期間之計算係
以檢察官收受判決正本之日期為準。
                                           法院書記官  葉  春  涼
中      華      民      國       八十九    年      七    月      六     日


司法院資訊處製作；財團法人民間司法改革基金會備份。
